【裁判字號】    98,抗,999
【裁判日期】    980619
【裁判案由】    假處分
【裁判全文】
臺灣高等法院民事裁定                   98年度抗字第999號
抗  告  人  麥逸書即Ricc.
相  對  人  甲○○
上列當事人間假處分事件，抗告人對於中華民國98年4月20日臺
灣臺北地方法院98年度裁全字第2999號裁定，提起抗告，本院裁
定如下：
    主  文
抗告駁回。
抗告訴訟費用由抗告人負擔。
    理  由
一、按債權人就金錢請求以外之請求，欲保全強制執行者，得聲
    請假處分。假處分非因請求標的之現狀變更，有日後不能強
    制執行或甚難執行之虞者，不得為之；應在外國為強制執行
    者，視為有日後甚難執行之虞，民事訴訟法第532條、第523
    條第2項分別定有明文。
二、相對人於原法院聲請意旨略以：伊與非我國籍之抗告人於民
    國（下同）97年5月26日簽訂房屋租賃契約（下稱系爭租約
    ），自97年7月1日起向抗告人承租坐落臺北市○○區○○路
    3段12巷76號房屋，租金每月新臺幣（下同）3萬7,000元。
    伊依系爭租約第4條約定，簽發自97年7月1日起按月兌現之
    支票共12紙交付抗告人，並交付7萬4,000元作為押租保證金
    。嗣兩造同意提前終止系爭租約，伊已於98年4月1日遷出將
    上開房屋返還抗告人。詎抗告人未依系爭租約第14條約定，
    返還伊預付如原裁定附表所示之3紙支票（下稱系爭3紙支票
    ），且於日前離境。倘任抗告人之在臺聯絡人提示系爭3紙
    支票請求付款，伊恐需至外國為強制執行，而有日後甚難執
    行之虞，爰聲請准供擔保後，就系爭3紙支票為假處分。
三、原法院裁定相對人供擔保後，抗告人於本案判決確定前，不
    得就其所持有系爭3紙支票向付款人為付款之提示及轉讓第
    三人。
四、抗告意旨略以：相對人已同意支付提前終止系爭租約之違約
    金（3萬7,000元）、97年6月至7月之管理費、水電費及雇工
    清運垃圾費（共計7,610元），另尚有瓦斯費、水費未付（
    共計930元），且相對人迄未將上開房屋回復原狀（修理費
    須7萬4,667元），又相對人承租9個月之租金為33萬3,000元
    ，依稅率20%計算，應申報扣繳6萬6,600元。上開各項合計
    18萬6,807元，經與押租金7萬4,000元及系爭3紙支票面額合
    計11萬1,000元相扣抵，尚有未足。另依系爭租約第6條約定
    ，伊得請求相對人給付上開房屋損壞修復所須工期按日3倍
    之租金云云。
五、經查，相對人主張其與抗告人終止系爭租約後，抗告人已不
    得享有系爭3紙支票之票據上權利，倘抗告人離境後未返臺
    ，並委由在臺聯絡人將系爭3紙支票提示請求付款，則其需
    在外國為強制執行，有日後甚難執行之虞等情，業據提出系
    爭租約、押金支票、租金支票及兩造往來書函等為證（見原
    法院卷第6頁至第11頁、第14頁至第16頁），而抗告人對其
    係因出租上開房屋而持有系爭3紙支票及兩造已合意終止系
    爭租賃關係等情亦不爭執，則原法院依首揭規定，裁定相對
    人供擔保後，抗告人於本案判決確定前，不得就其所持有系
    爭3紙支票向付款人為付款之提示及轉讓第三人，核無不合
    （最高法院71年度臺抗字第292號裁定意旨參照）。又按假
    處分為保全強制執行方法之一種，苟合於假處分條件，並經
    債權人聲敘假處分之原因存在，法院即得為假處分之裁判，
    至債權人起訴主張之實體上理由是否正當，乃屬本案判決問
    題，非假處分裁判中所能解決（最高法院20年抗字第5號判
    例意旨參照）。抗告人上開各項所指，乃屬實體範疇應待本
    案解決之問題，並非本件保全程序所應審認之事項，抗告人
    執此對原裁定聲明不服，均無足取，應予駁回。
據上論結，本件抗告為無理由，爰裁定如主文。
中    華    民    國    98    年    6     月    19    日
                    民事第十二庭
                        審判長法  官  陳駿璧
                              法  官  陳邦豪
                              法  官  王麗莉
正本係照原本作成。
不得再抗告。
中    華    民    國    98    年    6     月    19    日
                              書記官  余姿慧


司法院資訊處製作；財團法人民間司法改革基金會備份。
